臺灣高等法院刑事判決　　　　　　　　　　　　　九十一年度上易字第一三八七號
　　上　訴　人
　　即　被　告　甲○○　男　民.
右上訴人因違反商標法案件，不服臺灣板橋地方法院九十一年度易字第九○五號，中
華民國九十一年四月十六日第一審判決（起訴案號：臺灣板橋地方法院檢察署九十一
年度偵字第二四二三號），提起上訴及移送併辦（併辦案號：臺灣臺北地方法院檢察
署九十一年度偵字第六八九八號、一七二一三號、臺灣板橋地方法院檢察署九十一年
度偵字第二○○三九號），本院判決如左：
    主  文
原判決撤銷。
甲○○連續明知為於同一商品使用相同於他人註冊商標之圖樣而販賣，處有期徒刑肆
月，如易科罰金以參佰元折算壹日。
扣案如附表一所示之仿冒商品共計壹佰壹拾陸件及新台幣參佰元，均沒收。
    事  實
一、甲○○明知如附表二所示之商標，係分別由瑞士商香奈兒股份有限公司（以下稱
    香奈兒公司，即「CHANEL」）、義大利商固喜股份有限公司（以下稱固喜公司，
    即「GUCCI」）、美國萬寶龍股份有限公司（以下稱萬寶龍公司，即「 MARLBORO
    」）、英國登喜路股份有限公司（以下稱登喜路公司，即「 DUNHILL」）、荷蘭
    卡地亞股份有限公司（以下稱卡地亞公司，即「 CARTIER」）向前經濟部中央標
    準局（現改制為經濟部智慧財產局）申請註冊取得商標專用權，使用於如附表二
    所示之商品上，且現均在專用期間內。詎甲○○竟基於概括之犯意，先後於九十
    一年一月上旬期間，在台北縣新莊市新海橋夜市、板橋市南雅夜市，分別向綽號
    「阿志」、「阿俊」、「阿文」年籍不詳姓名之人，以新台幣（下同）三百元至
    三百五十元不等之價格，購得仿附表二編號一至五所示之仿冒商品，再意圖欺騙
    他人，連續多次於如附表一所示之犯罪時、地設攤，將上開販入之仿冒商品，以
    每件三百元至六百元不等之價格，販賣予不特定之人。嗣於如附表一所示之查獲
    時間，為警當場查獲上情，並扣得如附表一所示之仿冒商品共計一百十六件（香
    奈兒公司三十五件、固喜公司三十八件、萬寶路公司二十六件、登喜路公司十三
    件、卡地亞公司四件）及因販賣上述仿冒香奈兒短皮夾所得現金三百元。
二、案經商標專用權人香奈兒公司訴由台北市政府警察局內湖分局報請台灣板橋地方
    法院檢察署檢察官偵查起訴及台灣台北、板橋地方法院檢察署移送併辦。
    理  由
一、右揭事實，業據被告甲○○於警訊、偵查、原審及本院均坦承不諱，核與香奈兒
    公司之告訴代理人劉廷耀於偵查中及本院訊問時指訴之情節相符，復有如附表一
    所示之仿冒品照片六幀在卷可稽（參九十一年度偵查卷第二四二三號第十七頁，
    第六八九八號偵查卷第四十頁，第二○○三九號偵查卷第十頁，第一七二一三號
    偵查卷第十三頁）。又附表二所示「商標圖樣」欄所示之商標圖樣，分別係如附
    表一商標專用權人欄所示之廠商，向前經濟部中央標準局註冊取得之商標專用權
    ，此有經濟部中央標準局商標註冊證及商標註冊簿影本各一件在卷可參（參九十
    一年度第二四二三號偵查卷第十一頁、第十二頁，第六八九八號偵查卷第二十頁
    至二十八頁，第二○○三九號偵查卷第十六頁至第十八頁，第一七二一三號偵查
    卷第二十四頁至第二十八頁）。又附表一所示之扣案物品，均係品質粗劣之仿冒
    品，有鑑定證明四件在卷可按（參九十一年度第二四二三號偵查卷第十三頁，第
    六八九八號偵查卷第六頁，第二○○三九號偵查卷第十一頁，第一七二一三號偵
    查卷第十四頁），足見被告之自白與事實相符，堪予採信。此外，尚有如附表二
    所示之仿冒商品共計一百十六件（香奈兒公司三十五件、固喜公司三十八件、萬
    寶路公司二十六件、登喜路公司十三件、卡地亞公司四件）及被告因販賣上述仿
    冒短皮夾所得之現金三百元扣案可證，本件事證明確，被告之犯行堪以認定，應
    依法論科。
二、核被告先後販賣如附表一所示之使用相同於他人註冊商標商品之行為，係犯商標
    法第六十三條之販賣仿冒商標商品罪。被告所為多次犯行，時間密接，犯罪構成
    要件相同，顯係基於概括之犯意，為連續犯，應從一重處斷，並加重其刑。
三、原審認被告罪證明確，予以論罪科刑，固非無見，惟未及審酌如附表一編號二至
    四之販賣仿冒商標商品犯行，尚有未合。被告上訴意旨指摘原審未就其他裁判上
    一罪予以審酌，為有理由，自應由本院予以撤銷改判。爰審酌被告之素行尚佳，
    與如犯罪事實欄所示被告之犯罪動機、手段、販賣仿冒商品對我國保護智慧財產
    權之形象所生危害甚鉅，及犯罪後態度良好，坦承犯行等一切情狀，量處如主文
    第二項所示之刑，並諭知易科罰金之折算標準，以示懲儆。扣案如附表一所示之
    物品共計一百十六件，應依同法第六十四條規定，宣告沒收。至扣案之現金三百
    元，則係被告因販賣上述仿冒短皮夾所得之物，業據其陳明在卷，應依刑法第三
    十八條第一項第三款規定宣告沒收。
據上論斷，應依刑事訴訟法第三百六十九條第一項前段、第三百六十四條、第二百九
十九條第一項前段，商標法第六十三條、第六十四條，刑法第十一條、第五十六條、
第四十一條第一項前段、第三十八條第一項第三款，罰金罰鍰提高標準條例第二條，
判決如主文。
本案經檢察官李進誠到庭執行職務。
中      華      民      國    九十一    年     十二     月      五      日
                            臺灣高等法院刑事第十三庭
                                審判長法  官  蔡    燉
                                      法  官  盧  彥  如
                                      法  官  鄧  振  球
右正本證明與原本無異。
不得上訴。
                                      書記官  洪  秋  帆
中      華      民      國    九十一    年     十二     月      六      日
附錄：本案論罪科刑法條全文
商標法第六十三條：
明知為前條商品而販賣、意圖販賣而陳列、輸出或輸入者，處一年以下有期徒刑、拘
役或科或併科新臺幣五萬元以下罰金。
【附表一】
┌──┬───────┬───────┬───────┬────────┐
│編號│犯罪時間（中華│犯  罪  地  點│查獲之仿冒品及│查   獲  時   間│
│    │民國）        │              │現金          │                │
├──┼───────┼───────┼───────┼────────┤
│ 一 │九十一年一月十│台北縣三重市中│香奈兒長皮夾八│於同日晚上十時三│
│    │四日晚上八時許│央北路四五號前│件、香奈兒短皮│十分查獲（台灣板│
│    │起至同日晚上十│              │夾二件、固喜長│橋地方法院檢察署│
│    │時三十分止    │              │皮夾一件、固喜│九十一年度偵字第│
│    │              │              │短皮夾四件，合│二四二三號）    │
│    │              │              │計十五件、販賣│                │
│    │              │              │所得現金新台幣│                │
│    │              │              │三百元        │                │
├──┼───────┼───────┼───────┼────────┤
│ 二 │九十一年四月二│台北市松山區饒│香奈兒長皮夾九│查獲時間與犯罪時│
│    │日晚上九時許  │河街一八九號前│件、香奈兒短皮│間同（台灣台北地│
│    │              │              │夾三件、香奈兒│方法院檢察署九十│
│    │              │              │名片夾一件、登│一年度偵字第六八│
│    │              │              │喜路長皮夾四件│九八號）        │
│    │              │              │、登喜路短皮夾│                │
│    │              │              │一件、登喜路鑰│                │
│    │              │              │匙、名片夾五件│                │
│    │              │              │、萬寶龍筆五件│                │
│    │              │              │、萬寶龍長皮夾│                │
│    │              │              │、記事本五件、│                │
│    │              │              │萬寶龍短皮夾一│                │
│    │              │              │件、萬寶龍鑰匙│                │
│    │              │  │、名片夾二件、│                │
│    │              │              │萬寶龍皮帶三件│                │
│    │              │              │、卡地亞皮帶一│                │
│    │              │              │件、卡地亞鑰匙│                │
│    │              │              │、名片夾二件、│                │
│    │              │              │卡地亞短皮夾一│                │
│    │              │              │件、固喜皮帶五│                │
│    │              │              │件、固喜長皮夾│                │
│    │              │              │十件、固喜短皮│                │
│    │              │              │夾二件、固喜鑰│                │
│    │              │              │匙、名片夾四件│                │
│    │              │              │，合計六十四件│                │
├──┼───────┼───────┼───────┼────────┤
│ 三 │九十一年四月二│台北縣永和市永│香奈兒皮夾六件│查獲時間與犯罪時│
│    │十五日晚上九時│平路二九之三號│、固喜皮夾二件│間同（台灣板橋地│
│    │許            │              │、登喜路皮帶三│方法院檢察署九十│
│    │              │              │件，合計十一件│一年度偵字第二○│
│    │              │              │              │○三九號）      │
├──┼───────┼───────┼───────┼────────┤
│ 四 │九十一年五月二│台北市松山區饒│萬寶龍記事本三│查獲時間與犯罪時│
│    │十二日晚上九時│河街一八七號前│件、萬寶龍皮夾│間同（台灣台北地│
│    │三十分許      │              │四件、萬寶龍鑰│方法院檢察署九十│
│    │              │              │匙包一件、萬寶│一年度偵字第一七│
│    │              │              │龍皮帶二件、香│二一三號）      │
│    │              │              │奈兒皮夾六件、│                │
│    │              │              │固喜皮夾八件、│                │
│    │              │              │固喜名片夾二件│                │
│    │              │      │，合計二十六件│                │
├──┴───────┴───────┼───────┴────────┤
│                                    │合計：一百十六件                │
└──────────────────┴────────────────┘
【附表二】
┌──┬──────┬─────┬─────────┬─────────┐
│編號│商標專用權人│商標圖樣  │    專用商品      │專用期間（民國）  │
├──┼──────┼─────┼─────────┼─────────┤
│ 一 │瑞士商香奈兒│          │各種書包、手提箱袋│自八十三年一月一日│
│    │股份有限公司│          │、旅行袋、皮夾    │起至九十二年十二月│
│    │            │          │                  │三十一日止        │
│    │            │          │                  │                  │
├──┼──────┼─────┼─────────┼─────────┤
│ 二 │義大利商固喜│          │各種書包、手提箱袋│自八十六年九月一日│
│    │股份有限公司│          │、旅行袋、皮夾│起至九十六年八月三│
│    │            │          │                  │十一日止          │
│    │            │          │                  │                  │
├──┼──────┼─────┼─────────┼─────────┤
│ 三 │英國奧佛登喜│          │各種手提箱袋、公事│皮夾類係自六十八年│
│    │路股份有限公│          │包、皮夾、旅行箱、│三月一日起至九十八│
│    │司          │          │皮帶              │年二月二十八日；皮│
│    │            │          │                  │帶類係自六十八年九│
│    │            │          │                  │月十六日起至九十八│
│    │            │          │                  │年九月十五日      │
├──┼──────┼─────┼─────────┼─────────┤
│ 四 │美國萬寶龍股│          │各種書包、手提箱袋│皮夾類係自七十年三│
│    │份有限公司  │          │、皮夾、鑰匙包、皮│月十六日起至一百年│
│    │            │          │帶                │三月十五日；皮帶類│
│    │        │          │                  │係自七十年四月一日│
│    │            │          │                  │起至一百年三月三十│
│    │            │          │                  │一日              │
├──┼──────┼─────┼─────────┼─────────┤
│ 五 │荷蘭卡地亞股│          │各種皮革製品      │自六十二年二月一日│
│    │份有限公司  │          │                  │起至九十二年一月三│
│    │            │          │                  │十一日            │
│    │            │          │                  │                  │
│    │            │          │                  │                  │
└──┴──────┴─────┴─────────┴─────────┘
